sl-SI: Podprte vrste tuljav/tulca: Vretence za vezenje; Vretence za šivalni stroj; Navitek (z motovilom); Tuljava sukanca; Klobčič preje; Ploščati klobčič (yarn cake); Stožec s prejo; Drugo
pt-BR: Tipos de carretel/bobina compatíveis: Bobina de bordado; Bobina de máquina de costura; Meada (com dobadoura); Carretel de linha; Novelo; Bolo de fio; Cone de fio; Outros
da: Understøttede spole- eller bobintyper: Broderingsspole; Symaskinespole; Fed (med garnvinde); Trådspole; Garnnøgle; Garnkage; Garnkegle; Andet
nb: Støttede spole-/bobbintyper: Broderingsspole; Symaskinspole; Hespe (med garnvinde); Trådsnelle; Garnnøste; Garnkake; Garnkjegle; Annet
ja: 対応スプール/ボビンタイプ: 刺繍用ボビン; ミシン用ボビン; かせ (かせくり器付き); 糸スプール; 毛糸玉; ヤーンケーキ; ヤーンコーン; その他
pl: Obsługiwane typy szpul/szpulek: Szpulka do haftowania; Szpulka do maszyny do szycia; Motek (z motowidłem); Szpula nici; Kłębek przędzy; Precelek przędzy; Stożek przędzy; Inne
pt-PT: Tipos de bobinas/carretéis suportados: Bobina de bordado; Bobina para máquina de costura; Meada (com dobadoura); Bobina de fio; Novelo; Novelo em forma de bolo (yarn cake); Cone de lã; Outro
en: Supported spool/bobbin types: Embroidery bobbin; Sewing machine bobbin; Skein (with swift); Thread spool; Yarn ball; Yarn cake; Yarn cone; Other
nl: Ondersteunde spoel-/bobijntypes: Borduurspoel; Naaimachinespoel; Streng (met haspel); Draadspoel; Garenbol; Garencake; Garenkegel; Overig
tr: Desteklenen makara/bobin tipleri: Nakış masurası; Dikiş makinesi masurası; Çile (çıkrıklı); İplik makarası; İplik yumağı; Kek ip; Konik iplik; Diğer
zh-TW: 支援線軸/梭子類型: 刺繡底線線軸; 縫紉機底線線軸; 絞線 (含絞線架); 縫紉線軸; 毛線球; 蛋糕線餅; 錐形線管; 其他
de: Unterstützte Spulen-/Bobbin-Typen: Stickspule; Nähmaschinenspule; Strang (mit Haspel); Garnrolle; Garnknäuel; Garncake; Garnkone; Sonstige
cs: Podporované typy cívek: Vyšívací cívka; Cívka do šicího stroje; Přadeno (s navíječem); Cívka na nitě; Klubko příze; Klubko (cake); Kónická cívka; Jiné
fr: Bobines et canettes prises en charge: Canette de broderie; Canette de machine à coudre; Écheveau (avec dévidoir); Bobine de fil; Pelote de laine; Pelote cake; Cône de fil; Autre
zh-CN: 支持的线轴/梭芯类型: 刺绣线轴; 缝纫机梭芯; 绞纱（需配绕线架）; 线轴; 毛线球; 饼形毛线; 锥形线管; 其他
fi: Tuetut rulla-/puolatyypit: Kirjontapuola; Ompelukoneen puola; Vyyhti (kerinpuilla); Lankarulla; Lankakerä; Lankakakku; Lankakartio; Muu
hu: Támogatott orsó-/csévetípusok: Hímző orsó; Varrógép orsó; Motring (gombolyítóval); Cérnaorsó; Fonalgombolyag; Fonalpogácsa; Fonalkúp; Egyéb
el: Υποστηριζόμενοι τύποι καρουλιού/μασούρι: Μασούρι κεντήματος; Μασούρι ραπτομηχανής; Κούκλα νήματος (με ανέμη); Καρούλι κλωστής; Κουβάρι νήματος; Κουβάρι τύπου cake; Κώνος νήματος; Άλλο
th: ประเภทของแกนด้าย/กระสวยที่รองรับ: กระสวยด้ายปัก; กระสวยจักรเย็บผ้า; ไจไหม (ใช้คู่กับอุปกรณ์กางด้าย); หลอดด้าย; กลุ่มไหมพรมกลม; กลุ่มไหมพรมทรงเค้ก; ไหมพรมแบบกรวย; อื่นๆ
ro-RO: Tipuri de role/mosoare acceptate: Bobină pentru broderie; Bobină pentru mașina de cusut; Jurubiță (cu vârtelniță); Mosorel cu ață; Ghem de fire; Ghem plat (cake); Con de fire; Altele
es: Tipos de bobina/carrete compatibles: Bobina de bordado; Bobina de máquina de coser; Madeja (con devanadera); Carrete de hilo; Ovillo de hilo; Ovillo plano; Cono de hilo; Otro
lt-LT: Palaikomi ričių / špulių tipai: Siuvinėjimo ritė; Siuvimo mašinos ritė; Sruoga (naudojant lanką); Siūlų ritė; Siūlų kamuolys; Siūlų ritinys (cake); Siūlų kūgis; Kitas
bg-BG: Поддържани типове шпули/макари: Калерче за бродерия; Калерче за шевна машина; Гранче (с мотовилка); Макара за конци; Кълбо прежда; Кълбо прежда тип „торта“; Конус за прежда; Друго
ru: Поддерживаемые типы катушек и шпулек: Вышивальная шпулька; Шпулька для швейной машины; Пасма (с зонтиком); Катушка ниток; Клубок пряжи; Моток пряжи (кейк); Пряжа на конусе; Другое
vi: Các loại ống chỉ/cuộn chỉ được hỗ trợ: Suốt chỉ thêu; Suốt chỉ máy may; Cuộn sợi dài (có guồng tơ); Ống chỉ; Cuộn len tròn; Cuộn len dẹt; Ống len hình nón; Khác
sk-SK: Podporované typy cievok/bobín: Vyšívacia cievka; Cievka do šijacieho stroja; Pradeno (s navíjačom); Cievka na nite; Klbko priadze; Klbko v tvare valca; Kužeľ priadze; Iné
it: Tipi di bobina/rocchetto supportati: Spolina per ricamo; Spolina per macchina da cucire; Matassa (con arcolaio); Rocchetto di filo; Gomitolo di filato; Rocca di filato; Cono di filato; Altro
sv: Stödda spoltyper: Broderispole; Symaskinsspole; Härva (med nystvinda); Trådspole; Garnnystan; Garntårta; Garnkon; Övrigt
ko: 지원 스풀/보빈 유형: 자수 보빈; 재봉틀 보빈; 타래(물레 사용); 실패; 털실 뭉치; 얀 케이크; 콘사; 기타
hr-HR: Podržane vrste špule/špulne: Špulica za vez; Špulica za šivaći stroj; Pređa u vitici (uz vitlo); Kalem konca; Klupko pređe; Klupko (cake); Konus za pređu; Ostalo